---
title: "Projektseminar"
author: "David Beckmann und Jessica Kolass"
date: "15. September 2019"
output: 
  rmdformats::readthedown:
    code_folding: hide
---

```{r setup, include=FALSE}
knitr::opts_chunk$set(echo = TRUE, warning = FALSE, message = FALSE, 
                      fig.width = 8, fig.height = 7, cache = TRUE)
```

```{r}
## Packages
library(tidyverse)
library(sf)
library(tmap)
library(data.table)
library(plotly)
library(ggplot2)
library(hrbrthemes)
library(dplyr)
library(tmaptools)
library(eurostat)
library(yaml)
library(magrittr)
library(purrr)
library(furrr)
library(rmdformats)
```

## Datenvorbereitung

Den vorliegenden Datensatz haben wir von der Website Tankerkönig entnommen [Tankerkönig](https://dev.azure.com/tankerkoenig/_git/tankerkoenig-data). Wir haben unseren Datensatz auf den Juli 2019 beschränkt, um die Daten übersichtlich darzustellen und einen überblick über den Benzinpreis in Deutschland zu generieren. In dem Daensatz sind die Stationen, der Dieselpreis, der Benzinpreis (e10) und der Superpreis (e5) enthalten. Alle nachfolgenden Grafiken, werden sich auf diesen Datensatz beziehen, mit Ausnahme der Grafik der Preisentwicklung des Superbenzin seit 1973.

<br>

## Tankstellen Medianpreis {.tabset} 

```{r}
#Daten importieren
stations <- fread("data/stations/stations.csv")
prices <- fread("data/2019_Juli_Sommerferien.csv")

#
prices %>%
  arrange(date) %>%
  group_by(station_uuid) %>%
  summarize(dieselpreis=last(diesel),
            e5preis=last(e5),
            e10preis=last(e10)) -> preise_nach_station

#Verschneiden von Preisen und Stationen
inner_join(preise_nach_station, stations, by=c("station_uuid"="uuid")) %>%
  select(dieselpreis, e5preis, e10preis, name, brand, latitude, longitude) -> preise_geo

#Uwandlung in sf
preise_geo %>%
  st_as_sf(coords=c("longitude", "latitude")) -> preise_sf

#Mappen mit crs & co
preise_geo %>%
  filter(longitude<80) %>%
  st_as_sf(coords=c("longitude", "latitude")) %>%
  st_set_crs(4326) -> preise_sf

#Erstellen der Bundeslandkarte
bundesland <- get_eurostat_geospatial(nuts_level = 2) %>%
  filter(CNTR_CODE == "DE")

#Verschneiden von der Bundeslandkarte mit den Preisen
st_join(bundesland, preise_sf) %>%
  group_by(NUTS_ID) %>%
  summarise(dieselpreis=median(dieselpreis),
            e5preis=median(e5preis),
            e10preis=median(e10preis)) -> preise_bundesland
```


### Diesel
```{r}
tm_shape(preise_bundesland) +
  tm_fill("dieselpreis", title="Median Dieselpreise", style="cont", alpha=0.8) +
  tm_borders(col = "black") +
  tm_layout(legend.outside=TRUE)
```

### e5
```{r}
tm_shape(preise_bundesland) +
  tm_fill("e5preis", title="Median e5 Preise", style="cont", alpha=0.8) +
  tm_borders(col = "black") +
  tm_layout(legend.outside=TRUE)
```

### e10
```{r}
tm_shape(preise_bundesland) +
  tm_fill("e10preis", title="Median e10 Preise", style="cont", alpha=0.8) +
  tm_borders(col = "black") +
  tm_layout(legend.outside=TRUE)
```

<br>

## Preisentwicklung von Benzin in Deutschland

```{r}
preis_daten <- fread("data/preise_daten/prices.csv")

preis_daten %>% 
  ggplot(aes(as.Date(date), price, colour=type)) +
  geom_line() +
  scale_x_date(labels = scales::date_format("%b-%Y"), breaks = "months") +
  scale_y_continuous(breaks = seq(1.20, 1.60, .05)) +
  labs(title = "Preisentwicklung 2019", x = "Date", y = "Preis (€)") +
  theme_bw()
```


```{r}
#Daten importieren
df <-  read.delim("data/prices/Benzinpreise_1973.csv", sep=";", header=TRUE, dec = ",")

#Plot von Benzin in Jahr und Preis
ggplot(data=df,mapping=aes(x=Jahr, y=Preis), main="Superbenzin", col= "Spectral")+
  geom_point(size=2) +
  geom_line()+
  theme_bw()+ 
  scale_y_continuous("Preis in Cent", breaks = seq(0, 180, 20)) +
  scale_x_continuous("Jahr", breaks = seq(min(df$Jahr), max(df$Jahr), 5))+
  (ggtitle("Superbenzinpreis seit 1970 in Deutschland"))
```

<br>

## Top sieben Marken in Deutschland
```{r}
# Balkendiagramm
# Importieren der Stationen
stations <- read.csv("data/stations/stations.csv", stringsAsFactors = FALSE)

# Brands aussuchen und absteigend sortieren
stations$brand <- tolower(stations$brand)
station_count <- stations %>% count(brand) %>% arrange(desc(n))

# Top 7 der brands aussuchen
top_7_brands <- c("aral", "shell", "esso", "total", "avia", "jet", "star")
top_7_df <- station_count %>% filter(brand %in% top_7_brands)

# Alle nach Top 7 zusammenfassen
non_top_7_df <- station_count %>% filter(!brand %in% top_7_brands)
non_top_7_count <- data.frame(brand = "Sonstige", n = sum(non_top_7_df$n))

# verbinden der von top 7 und Sonstige
plot_count <- rbind(top_7_df, non_top_7_count) %>% 
  mutate(label = paste0(brand, " (", n, ")"))

# Plot der beiden Variablen in einem Balkendiagramm
count_order <- plot_count$brand
plot_count %>% 
  mutate(brand = factor(brand, levels = count_order)) %>% 
  ggplot() +
  geom_bar(aes(brand, n, fill=brand), stat="identity") +
  labs(x = "Marken", y = "Anzahl der Stationen", title = "Top 7 Marken in Deutschland") +
  scale_y_continuous(breaks = seq(500, 8000, by = 500)) +
  theme_bw() +
  theme(legend.position = "none")
```

<br>

## Top 5 Marken der Tankstellen

```{r}
## Daten importieren
# Karten
landkreise_in_germany <- read_sf("data/landkreise/landkreise-in-germany.shp")
plz_gebiete <- read_sf("data/plz-2stellig/plz-2stellig.shp")

# stationen
stations_2019 <- read_csv("data/stations/stations.csv") %>% 
  #substring mit 2 Postleitzahlen erstellen
  mutate(post_2stellig = substring(post_code, 1, 2))

# Auswählen der Top 5
top_5_brands <- stations_2019 %>% 
  count(brand) %>%
  arrange(desc(n)) %>% 
  filter(!is.na(brand)) %>% 
  head(5) %>% 
  pull(brand)

## Plot von Stationen und Postleitzahl
# Verbinden der Posteitzahlen der Stationen mi der Top 5
brand_zip <- stations_2019 %>% 
  filter(brand %in% top_5_brands[1:5]) %>%
# Sortieren nach Postleitzahlen
  group_by(post_2stellig, brand) %>% 
  summarise(count = n()) %>% 
  ungroup()
# Verschneiden der Stationenpostleitzahl mit der Postleitzahlkarte
zip_plt <- brand_zip %>% 
  left_join(plz_gebiete, by=c("post_2stellig" = "plz")) %>% 
  ggplot() +
  geom_sf(aes(geometry=geometry, fill=count)) +
  coord_sf(crs = st_crs(4326)) +
  facet_wrap(~ brand) +
  scale_fill_gradient2(low="white", mid="yellow", high="red", midpoint = 27) +
  hrbrthemes::theme_ipsum_tw()

zip_plt
```


<br>

## Tankstellen in Deutschland {.tabset}

```{r}
# Importieren der Stationsdaten von Tankerkönig und "Vergrößerug aller BUchstaben in Brands"
stations <- fread("data/stations/stations.csv")
stations[, brand := toupper(brand)]

# Ausfiltern von schlechten Koordinaten durch
stations <- stations[longitude > 0 & latitude > 0]

# Top 5 Brands herausfiltern
top_5 <- stations[, .(count = .N), by=brand][order(-count)][1:5, brand]
top_5_brands <- stations[brand %in% top_5]

# Importieren der Preisdaten aus dem juli 2019
prices <- fread("data/2019_Juli_Sommerferien.csv")
prices[, date := as.Date(date)]
station_price <- prices[, .(diesel = round(mean(diesel), 2),
                          e5     = round(mean(e5), 2),
                          e10    = round(mean(e10), 2)), 
                      by = .(station_uuid)]

# Verschneiden der Preisdaten mit den Stationsdaten
DT <- merge(top_5_brands, station_price, by.x="uuid", by.y="station_uuid", all.x=TRUE)

# Alle Stationen
diesel_alle <- DT[order(-diesel), uuid]
e5_alle     <- DT[order(-e5), uuid]
e10_alle    <- DT[order(-e10), uuid]

#Entfernen der Sationen, die keinen Preis haben
DT <- DT[!is.na(date) & diesel > 1.0 & e5 > 1.0 & e10 > 1.0]

#Extrahieren von longitude und latitude zum transfomieren einer Karte
station_map <- DT %>% 
    sf::st_as_sf(coords = c("longitude", "latitude"), crs=4326) %>% 
    sf::st_transform(crs=4326)

### Tankstellen in Deutschland 
# tm_map Einstellung für das Popup bestimmen
tmap_mode("view")
popup <- c("brand", "street", "city", "post_code", "diesel", "e5", "e10")
```



### Diesel

#### Durschnittlicher Dieselpreis der Top 5 Marken im Juli 2019:`r round(mean(station_map$diesel), 2)` €

```{r}
station_map %>% 
    tm_shape() + 
    tm_dots(size = .07, col="diesel", style="cont", popup.vars=popup) +
    tm_view(basemaps = "Esri.WorldTopoMap")

```

### e5

#### Durschnittlicher e5-Preis der Top 5 Marken im Juli 2019:`r round(mean(station_map$e5), 2)` €

```{r}
station_map %>%
    tm_shape() + 
    tm_dots(size = .07, col="e5", style="cont", popup.vars=popup) +
    tm_view(basemaps = "Esri.WorldTopoMap")

```

### e10

#### Durschnittlicher e10-Preis der Top 5 Marken im Juli 2019:`r round(mean(station_map$e10), 2)` €

```{r}
station_map %>% 
    tm_shape() + 
    tm_dots(size = .07, col="e10", style="cont", popup.vars=popup) +
    tm_view(basemaps = "Esri.WorldTopoMap")
```

### Data

```{r}
Alle <- DT[uuid %in% c(diesel_alle, e5_alle, e10_alle),
              .(uuid, brand, city, diesel, e5, e10)]
DT::datatable(Alle)
```

<br>
<br>

## Die teuersten Tankstellen {.tabset}

```{r}
# Nur die teuersten Tankstelen
top_100_diesel <- DT[order(-diesel), uuid][1:100]
top_100_e5     <- DT[order(-e5), uuid][1:100]
top_100_e10    <- DT[order(-e10), uuid][1:100]
```

### Diesel

#### Durschnittlicher Dieselpreis der Top 5 Marken im Juli 2019: `r round(mean(station_map$diesel), 2)` €

```{r}
station_map %>% 
    dplyr::filter(uuid %in% top_100_diesel) %>% 
    tm_shape() + 
    tm_dots(size = .07, col="diesel", style="cont", popup.vars=popup) +
    tm_view(basemaps = "Esri.WorldTopoMap")
```

### e5

#### Durschnittlicher e5-Preis der Top 5 Marken im Juli 2019: `r round(mean(station_map$e5), 2)` €

```{r}
station_map %>%
    dplyr::filter(uuid %in% top_100_e5) %>% 
    tm_shape() + 
    tm_dots(size = .07, col="e5", style="cont", popup.vars=popup) +
    tm_view(basemaps = "Esri.WorldTopoMap")
```

### e10

#### Durschnittlicher e10-Preis der Top 5 Marken im Juli 2019:`r round(mean(station_map$e10), 2)` €

```{r}
station_map %>% 
    dplyr::filter(uuid %in% top_100_e10) %>% 
    tm_shape() + 
    tm_dots(size = .07, col="e10", style="cont", popup.vars=popup) +
    tm_view(basemaps = "Esri.WorldTopoMap")
```

### Data

```{r}
top_100 <- DT[uuid %in% c(top_100_diesel, top_100_e5, top_100_e10),
              .(uuid, brand, city, diesel, e5, e10)]
DT::datatable(top_100)
```

## Preisentwicklung der top fünf Tankstellenmarken im Juli {.tabset}

```{r}
daily_price <- prices[, .(diesel = round(mean(diesel), 2),
                          e5     = round(mean(e5), 2),
                          e10    = round(mean(e10), 2)), 
                      by = .(date, station_uuid)]
# Verschneieden der Stationen mit dem Preis
daily_price <- merge(top_5_brands, daily_price, by.x="uuid", by.y="station_uuid", all.x=TRUE)

daily_price <- daily_price[, .(diesel = round(mean(diesel), 2),
                          e5     = round(mean(e5), 2),
                          e10    = round(mean(e10), 2)), 
                      by = .(date, brand)]

daily_price[, date := as.Date(date)]
```


### Diesel

```{r}
# Dieselpreis im Durchschnitt
avg_diesel <- prices[, .(diesel = mean(diesel, na.rm = TRUE)), by=date]
avg_diesel[, date := as.Date(date)]

#Plot der Preisänderung für jede Staton im Juli
plt <- ggplot(data=NULL, aes(date, diesel)) +
    geom_line(data=avg_diesel, colour = "darkgrey", size = 3, alpha=.5) +
    geom_line(data=daily_price, aes(colour = brand)) +
    theme_bw()

ggplotly(plt)
```

### e5

```{r}
# e5 Preis im Durchschnitt
avg_e5 <- prices[, .(e5 = mean(e5, na.rm = TRUE)), by=date]
avg_e5[, date := as.Date(date)]

# Plot der Preisänderung für jede Staton im Juli
plt <- ggplot(data=NULL, aes(date, e5)) +
    geom_line(data=avg_e5, colour = "darkgrey", size = 3, alpha=.5) +
    geom_line(data=daily_price, aes(colour = brand)) +
    theme_bw()

ggplotly(plt)
```

### e10

```{r}
# e10 Preis im Durchschnitt
avg_e10 <- prices[, .(e10 = mean(e10, na.rm = TRUE)), by=date]
avg_e10[, date := as.Date(date)]

# Plot der Preisänderung für jede Staton im Juli
plt <- ggplot(data=NULL, aes(date, e10)) +
    geom_line(data=avg_e10, colour = "darkgrey", size = 3, alpha=.5) +
    geom_line(data=daily_price, aes(colour = brand)) +
    theme_bw()

ggplotly(plt)
```

